

DÉVELOPPEUR FULL STACK

PROFIL

Je suis une personne douée et créative et j'ai une bonne expérience dans la création des sites web et des applications mobiles.

J'ai eu l'opportunité de participer et d'organiser différents projets dans mon cursus.

Pour savoir plus sur mon parcours, ce CV vous donnera un aperçu global sur toute ma vie scolaire, mes réalisations et mes expériences.

COMPETENCES

- Bonne connaissance en Java ,
 Angular , Quarkus , SpringBoot et
 NodeJs
- · Travail en équipe
- Sociable
- Dynamique

COORDONNÉES

- **** 22432879
- 🖴 azibdoniaa@gmail.com
- Tunis
- in Donia Azib
- Donia-Azib

LOISIRS

- Peinture
- Camping

EXPÉRIENCE PROFESSIONNELLE

DÉVELOPPEUR FULL STACK

A Advyteam. | OCTOBRE 2020 - PRESENT

• Développer des modules en Python, Quarkus et Angular

PROJET PFE: MASTERE

A FORMALAB | FERVRIER - SEPTEMBRE 2020

• Créer une application mobile d'apprentissage en ligne qui se base sur l'intelligence artificielle.

ENSEIGNANTE EN DÉVELOPPEMENT MOBILE

A ESSAI. | OCTOBRE - DECEMBRE 2019

 Assurer un cours de développement mobile pour les 3ème ingénieur dans l'école d'ingénieurs publique à Tunis.

FORMATRICE JAVA ET MOBILE

A FORMALAB | OCTOBRE 2018 - OCTOBRE 2021

 Former plusieurs sessions d'Android et Java POO avec différent associations, Clubs et facultés en collaboration avec "FORMALAB"

CHEF DU DÉPARTEMENT MOBILE

A ESEN ANDROID CLUB | SEPTEMBRE 2018 - JANVIER 2020

- Dirige une équipe de 15 développeurs mobile
- Former des session dans développement mobile interne et externe

PROJET PFE: LICENCE

A BIZERTE 2050 et Arlynk FRANCE. | JANVIER - AVRIL 2018

 Créer une application mobile pour l'événement "BIZERTE SMART CITY" qui se base sur la réalité augmentée et virtuelle

PARTICIPER AUX COMPÉTITIONS

2 FOIS A TECHFEST SOUSSE | 2017 ET 2018

- 2 ème place dans la première édition en 2017
- 1 ère place dans la deuxième édition en 2018

FORMATION

CYCLE INGÉNIEUR: GÉNIE LOGICIEL | 2020-PRESENT

Ecole supérieur privée d'Ingénierie et de Technologies

MASTÈRE PROFESSIONNELLE : DATA SCIENCE AND

SOFTWARE DEVELOPMENT | 2018 - 2020

Ecole supérieur d'économie numérique

LICENCE: INFORMATIQUE DE GESTION | 2015-2018

Ecole supérieur d'économie numérique